【裁判字號】    92,易緝,140
【裁判日期】    921031
【裁判案由】    竊盜
【裁判全文】
臺灣高雄地方法院刑事判決                        九十二年度易緝字第一四號
    公  訴  人  臺灣高雄地方法院檢察署檢察官
    被      告  丙○○
右列被告因竊盜案件，經檢察官提起公訴（九十一年度偵字第一三一一五號）及移
併辦（九十一年度偵字第一四三九一、一五一０一號、九十二年度偵字第一二一七八
號），經本院訊問被告後，其為有罪之答辯，本院裁定由受命法官獨任進行簡式審判
程序，本院判決如左：
    主  文
丙○○連續攜帶兇器竊盜，累犯，處有期徒刑壹年拾月。扣案Ｔ型扳手支均沒收。
    事  實
一、丙○○曾因違反麻醉藥品管理條例、藥事法案件，經臺灣高等法院高雄分院定其
    應執行刑九月確定，於民國八十七年二月五日縮刑期滿執行完畢。詎其仍不知悔
    改，基於意圖為自己不法所有之概括犯意，連續於：(一)九十一年三月十九日下午
    五時三十分許，在高雄市前鎮區○○○路與民權二路口，以自備之鑰匙（未據扣
案），竊取甲○○所有車牌號碼ＩＵＭ－六六一號之鈴木廠牌重型機車一台，得
    手後，將其向不知情蘇義輝借用之車牌號碼ＬＹＦ－八００號同型機車，擅自拆
    解該車車牌及引擎蓋，並懸掛、拼裝至其竊得之前開ＩＵＭ－六六一號機車上，
    供己騎乘使用。嗣於同年六月十二日上午五時十分許，丙○○另向傅德義所開設
    位於高雄市○○區○○路三六六號「超越租車行」租用自小客車使用，而將上開
    竊得懸掛ＬＹＦ－八００車牌之機車出質、留置於該租車行，為警在上址租車行
    循線查獲，並扣得該ＩＵＭ－六六一號機車一台（拼裝、懸掛ＬＹＦ－八００號
    之車牌及引擎蓋）；(二)九十一年六月十一日下午六時四十分許之日沒前，丙○○
    尾隨許志君進入高雄市三民區○○○路三二五號地下停車場內，俟許志君將其所
    有之山葉廠牌重型進口拼裝車（無車牌、引擎號碼，七百五十ＣＣ，車身紅色）
    停妥上樓之際，即以自備之機車鑰匙，開啟發動電門而竊取該機車，丙○○得手
    後，即將該機車停放於高雄市○○區○○街十四號住處。嗣於同年十一月晚間八
    時許，為警在丙○○上址住處查獲，並扣得該重型進口拼裝車一台（已發還許志
    君）；(三)九十一年六月十九日下午二時四十分許，攜帶其胞弟黃德煌所有客觀上
    足以對人之生命、身體造成威脅之兇器十字起子一支，在高雄市小港區○○○路
    四三六號「高雄市立空中大學」行政大樓旁，已著手強行插入該十字起子而破壞
    莊玉女所有車牌號碼ＸＶＧ－八二七號機車之電門鎖（毀損部分未據告訴），正
    欲轉動、開啟電源竊取該機車之際，為該校校警巡邏發現，報警而當場查獲，始
    未得逞，並扣得該車牌號碼ＸＶＧ－八二七號機車一台（已發還莊玉女）及上開
    十字起子一支；(四)九十二年六月八日上午八時許，攜帶其所有客觀上足以對人之
    生命、身體構成威脅之兇器Ｔ型扳手三支，在高雄市苓雅區○○○路二一八號前
    ，趁乙○○所有ＨＯＺ－七０一號機車鑰匙插在電源上、引擎未熄火之機會，將
    該車騎走而竊取之，得手後，旋於同日八時三十分許，丙○○騎乘上開竊得之機
    車，行經高雄市小港區○○○路及平和東路口時，為警當場查獲，並扣得該ＨＯ
    Ｚ－七０一號機車一台（已發還乙○○），及丙○○所有Ｔ型扳手三支。
二、案經高雄市政府警察局小港分局、三民第二分局移送臺灣高雄地方法院檢察署檢
    察官偵查起訴暨移送併案審理，經本院訊問被告後，其為有罪之答辯，本院裁定
    由受命法官獨任進行簡式審判程序。
    理  由
一、右揭犯罪事實，業據被告丙○○迭於警訊、偵查及本院調查、審理中供承不諱，
    核與被害人甲○○、許志君、莊玉女、乙○○於警訊中所指述之失竊情節相符，
    並經證人蘇義輝、傅德義於警訊中證述明確，復有被害人許志君、莊玉女、乙○○出具之贓物認領保管收據三紙、扣押物品目錄表、照片十三張、車籍作業系統
    －查詢認可資料、中華民國九十一年高雄地區日出日沒時刻表等附卷可稽，及扣
    案之車牌號碼ＩＵＭ－六六一號機車一台（拼裝及懸掛ＬＹＦ－八００號之車牌
    及引擎蓋）、十字起子一支、被告所有供本件竊盜犯行所用之Ｔ型扳手三支可資
    佐證，足徵被告上開自白與事實相符，堪予採憑。綜上，本件事證明確，被告前
    揭犯行堪予認定。
二、按刑法第三百二十一條第一項第三款之攜帶兇器竊盜罪，係以行為人攜帶兇器竊
    盜為其加重條件，此所謂之兇器，其種類並無限制，凡客觀上足以對人之生命、
    身體、安全構成威脅，具有危險性之兇器均屬之，且祇須行竊時攜帶此種具有危
    險性之兇器為已足，並不以攜帶之初有行兇之意圖，或確已用於行竊為必要（最
    高法院七十九年台上字第五二五三號判例意旨可資參照），而本件上開事實(三)、
    (四)被告分別攜帶用於竊取之十字起子一支、Ｔ型扳手三支，均質地堅硬，客觀上
    足以對他人生命、身體造成危險，均屬兇器。是核被告丙○○前開所為，係犯刑
    法第三百二十條第一項普通竊盜罪，及同法第三百二十一條第一項第三款、第二
    項之攜帶兇器加重竊盜既、未遂罪。被告多次竊盜、加重竊盜既、未遂之行為，
    均時間緊接，所犯又係基本構成要件相同之罪，顯係基於概括犯意反覆為之，為
    連續犯，應依刑法第五十六條之規定，從一重論以連續加重竊盜既遂罪，並加重
    其刑。公訴人雖未就被告上開事實(一)、(二)、(四)之竊盜犯行起訴，惟與本件已起訴
    論罪科刑部分有連續犯之裁判上一罪關係，復經檢察官移送併辦，依審判不可分
    原則，本院自應併予審究。被告前因違反麻醉藥品管理條例、藥事法案件，經臺
    灣高等法院高雄分院定其應執行刑九月確定，於八十七年二月五日縮刑期滿執行
    完畢等情，有台灣高等法院被告全國前案紀錄表、臺灣高雄地方法院檢察署刑案
    資料查註紀錄表各一份在卷可按，其於前案執行完畢五年內，再基於概括犯意而
    犯本件有期徒刑以上之罪，其連續行為之一部行為既在前案有期徒刑執行完畢後
    五年以內，自無解於累犯之成立，應依刑法第四十七條之規定加重其刑（最高法
    院八十二年度台上字第一七五一號、八十三年度台上字第二八一三號判決意旨參
    照），並依法遞加之。爰審酌被告素行不佳，有臺灣高等法院被告全國前案紀錄
    表及臺灣高雄地方法院檢察署刑案資料查註紀錄表各一份在卷可按，正值青年，
    竟不思循正當途徑獲致財物，而欲不勞而獲，多次攜帶兇器竊取他人財物，破壞
    社會治安，惡性非輕，惟念其犯後坦承犯行，態度尚佳，及所竊得財物部分已返
    還被害人，減低犯罪所生之危害等一切情狀，量處如主文所示之刑。扣案之Ｔ型
    扳手三支，係被告所有且供本件犯罪所用之物，業據被告於本院調查、審理中供
    明在卷，應依刑法第三十八條第一項第二款之規定宣告沒收。另扣案之十字起子
    一支，雖供被告本件犯罪所用，惟被告否認為其所有，復無積極證據證明係被告
    所有，亦非違禁物，爰不予宣告沒收。至扣案之車牌號碼ＩＵＭ－六六一號機車
    一台（拼裝及懸掛ＬＹＦ－八００號之車牌及引擎蓋），該車體部分係被害人甲○○所有，車牌及引擎蓋部分係被害人蘇義輝所有，應分別發還予上開被害人，
    附此敘明。
據上論斷，應依刑事訴訟法第二百七十三條之一第一項、第二百九十九條第一項前段
，刑法第五十六條、第三百二十一條第一項第三款、第四十七條、第三十八條第一項
第二款，判決如主文。
本案經檢察官丁○到庭執行職務。
中      華      民      國      九十二      年    十      月    三十一  日
                                臺灣高雄地方法院刑事第十三庭
                                        法  官    林韋岑
右正本證明與原本無異。
如不服本判決，應於判決送達後十日內，向本院提出上訴狀。
                                        書記官    林慧君
中    華    民    國      九十二      年      十    月      三十一      日
【附錄本案論罪科刑法條】
中華民國刑法第三百二十一條第一項第三款：
  犯竊盜罪而有左列情形之一者，處六月以上五年以下有期徒刑：
    三  攜帶兇器而犯之者。


司法院資訊處製作；財團法人民間司法改革基金會備份。
